# 进入清算阶段子公司的利润列报

提问人：rucmba 时间：2019-02-22 11:33:01
进入清算重整的子公司，目前已经不受我们控制，在列入年度报表时，已经不再进入合并报表，母公司计提了减值损失，合并报表中冲回了以前确认的累计亏损，包期初的累计亏损，以及年初至进入清算重整日的亏损（表现为投资收益）。想请教一下：在利润表中，哪一部分进入持续经营的净利润，那一部分进入终止经营的净利润？

回答人：chenyiwei
《企业会计准则第 42 号——持有待售的非流动资产、处置组和终止经营》中的 “终止经营” 概念和某个子公司不再继续经营是两个完全不同的概念，不能混为一谈。如果该子公司的清算重整并不意味着本公司战略性地退出某个重要的行业或地区经营分部，则不构成终止经营。合并报表层面仍将相关损益列入持续经营净利润中。

提问人：rucmba 时间：2019-02-23 12:44:20
多谢版主。现在的确是战略性地退出了国外的区域。我们不太清楚减值损失、年初至宣布进入清算期间的损益，以及合并报表中冲回的累计亏损中，哪一部分要列入持续经营，哪一部分列入终止经营。

回答人：chenyiwei
如果确实构成终止经营，则这三项均属于终止经营损益。